臺灣臺中地方法院刑事判決　　　　　　　95年度易字第2926號
公　訴　人　臺灣臺中地方法院檢察署檢察官
被　　　告　丁○○
被　　　告　己○○
　　　　　　　　　　（另案在臺灣臺中監獄執行中）
上列被告因竊盜案件，經檢察官先後提起公訴（九十五年度偵字
第一八三八五號、九十五年度偵字第二五一六六號），被告二人
於準備程序中就被訴事實均為有罪之陳述，受命法官於聽取當事
人之意見後，由本院合議庭裁定由受命法官獨任以簡式審判程序
合併審理判決如下：
    主    　　　文
丁○○、己○○共同竊盜，丁○○累犯，處有期徒刑拾月，己○
○處有期徒刑玖月；又共同攜帶兇器竊盜，丁○○累犯，處有期
徒刑壹年，己○○處有期徒刑拾壹月，扣案之Ｔ字型扳手壹支沒
收；又共同攜帶兇器竊盜，丁○○累犯，處有期徒刑拾月，己○
○處有期徒刑玖月，扣案之Ｔ字型扳手壹支沒收；又共同攜帶兇
器、毀壞安全設備竊盜，丁○○累犯，處有期徒刑壹年，己○○
處有期徒刑拾壹月。丁○○應執行有期徒刑參年貳月，扣案之Ｔ
字型扳手壹支沒收；己○○應執行有期徒刑貳年拾月，扣案之Ｔ
字型扳手壹支沒收。
    犯罪事實及理由
一、犯罪事實：
    丁○○前於民國九十年間因竊盜罪（竊取他人之挖土機），
    經臺灣南投地方法院判處有期徒刑三月，緩刑三年確定（嗣
    經撤銷緩刑）。又於九十二年間年間因二竊盜罪（均為竊取
    他人之挖土機），經本院及臺灣南投地方法院各判處有期徒
    刑四月，並經裁定應執行有期徒刑七月確定。上開徒刑經接
    續執行，於九十四年六月三日執行完畢。己○○前於九十年
    間因竊盜罪（竊取他人之挖土機、鏟裝機、推土機、拖板車
    ），經臺灣彰化地方法院判處有期徒刑三年八月確定，又因
    竊盜罪（竊取他人之挖土機）經本院判處有期徒刑十月確定
    ，該二竊盜案嗣與其另犯之違反毒品危害防制條例案件（經
    法院判處有期徒刑一年四月確定）經裁定應執行有期徒刑五
    年九月確定，經送監執行，於九十四年十一月三十日假釋出
    監（嗣經撤銷假釋，不構成累犯）。丁○○猶不知悔改，與
    己○○於下述時地，基於意圖為自己不法所有之犯意聯絡，
    共同為下列四次竊盜行為：(1)丁○○與己○○於九十五年七
    月二十一日凌晨五時許，共同駕乘車牌號碼ＪＧ－五九四七
    號自小客車，至臺中縣外埔鄉○○路石頭公園處，由己○○
    負責把風，丁○○下車竊取葉石頭所有、停放在該處之自有
    牌挖土機一部，嗣因丁○○駕駛該竊得之挖土機離去時，壓
    壞沿路之田埂，遭附近農民阻攔，丁○○始棄置挖土機，與
    己○○駕乘上開自小客車逃離現場。(2)丁○○與己○○於九
    十五年八月四日凌晨一時許，共同駕乘車牌號碼ＪＧ－五九
    四七號自小客車，並攜帶己○○所有、客觀上足對人之身體
    及生命構成威脅而可供兇器使用之Ｔ字型扳手一支，至臺中
    縣沙鹿鎮○○路四十一號前，由己○○下車並持上開Ｔ字型
    扳手插入乙○○所有、停放在該處之車牌號碼一八七－ＫＨ
    號營業曳引車之電門鎖孔旋轉發動該車後駛離，而竊取該營
    業曳引車一輛。(3)丁○○與己○○竊得上開車牌號碼一八七
    －ＫＨ號營業曳引車後，即由己○○駕駛該電門鎖孔內插著
    上開Ｔ字型扳手之營業曳引車，丁○○駕駛車牌號碼ＪＧ－
    五九四七號自小客車，共同至一號國道三義交流道附近一處
    大型車停車場，以上開營業曳引車連結甲○○所有、停放在
    該處之車牌號碼四○－ＧＭ平板拖車一輛，而予以駛離竊取
    之。(4)丁○○與己○○於九十五年八月五日凌晨四時許，共
    同駕乘上開電門鎖孔內插著Ｔ字型扳手之車牌號碼一八七－
    ＫＨ號營業曳引車（車後連結車牌號碼四○－ＧＭ平板拖車
    ），至臺中縣東勢鎮臺八線四點五公里處旁之一處倉庫，由
    己○○在倉庫外負責把風，丁○○則進入倉庫內行竊戊○○
    所有、停放在倉庫內之日立牌挖土機一部，丁○○將該挖土
    機駛離倉庫時，並直接壓毀該倉庫烤漆浪板圍籬之安全設備
    （毀損部分未據告訴），再將該挖土機開上前述營業曳引車
    後所連結之平板拖車上，而將該挖土機載離現場，之後並將
    該挖土機出售予綽號「阿冬」之不詳姓名成年男子。嗣於九
    十五年八月六日二十三時四十分許，為警在臺中縣東勢鎮○
    ○路一七六之二號旁空地查獲，並扣得上開Ｔ字型扳手一支
    。
二、證據名稱：
  (1)被告丁○○與己○○於偵審中之自白。
  (2)證人葉石頭、林建昌、蕭炳輝、甲○○、乙○○、戊○○於
    警詢、偵訊之證述。
  (3)刑案現場測繪圖一份、贓物認領保管單二份、監視器畫面照
    片七紙、現場照片十二紙、車籍作業系統查詢認可資料三紙
    、行動電話受信通信紀錄一份、通聯調閱查詢單一份。
　(4)扣案之Ｔ字型扳手一支。
　(5)臺灣高等法院被告前案紀錄表、臺灣臺中地方法院檢察署刑
 　 案查註紀錄表、臺灣南投地方法院檢察署九十年度偵字第一
    八三七號檢察官聲請簡易判決處刑書、臺灣臺中地方法院檢
    察署九十二年度偵緝字第一八一號檢察官聲請簡易判決處刑
    書、臺灣南投地方法院檢察署九十二年度偵字第二一四一號
    檢察官聲請簡易判決處刑書、臺灣南投地方法院九十二年度
    投簡字第六一五號刑事簡易判決、臺灣彰化地方法院八十九
    年度易字第一二一七號刑事判決、本院八十九年度易字第四
    ○四一號刑事判決。
三、扣案之Ｔ字型扳手一支，係被告己○○所有，供其與丁○○
    為上開犯罪事實欄(2)、(3)、(4)所載竊盜犯行所用之物，業據
    其等供明在卷，爰依刑法第三十八條第一項第二款規定宣告
    沒收。
四、應適用法條：刑事訴訟法第二百七十三條之一第一項、第二
    百九十九條第一項前段、第三百十條之二、第四百五十四條
    ，刑法第二十八條、第三百二十條第一項、第三百二十一條
    第一項第二款、第三款、第四十七條第一項、第五十一條第
    五款、第三十八條第一項第二款，刑法施行法第一條之一。
本案經檢察官丙○○到庭執行職務。
中　　華　　民　　國　　96　　年　　3　　月　　6  　　日
                  刑事第十二庭  法  官  蔡建興
上正本證明與原本無異。
如不服本判決，應於送達後十日內向本院提出上訴狀（須附繕本
），上訴於臺灣高等法院臺中分院。
                                書記官  黃英寬
中　　華　　民　　國　　96　　年　　3　　月　　6  　　日
附錄本案論罪科刑法條
刑法第三百二十條第一項：
意圖為自己或第三人不法之所有，而竊取他人之動產者，為竊盜
罪，處五年以下有期徒刑、拘役或五百元以下罰金。
刑法第三百二十一條第一項：
犯竊盜罪而有左列情形之一者，處六月以上、五年以下有期徒刑
：
一  於夜間侵入住宅或有人居住之建築物、船艦或隱匿其內而犯
    之者。
二  毀越門扇、牆垣或其他安全設備而犯之者。
三  攜帶兇器而犯之者。
四  結夥三人以上而犯之者。
五  乘火災、水災或其他災害之際而犯之者。
六  在車站或埠頭而犯之者。
